【裁判字號】    97,易,729
【裁判日期】    971107
【裁判案由】    竊盜
【裁判全文】
臺灣桃園地方法院刑事判決               97年度易字第729號
公  訴  人  臺灣桃園地方法院檢察署檢察官
被      告  甲○○
上列被告因竊盜案件，經檢察官提起公訴（96年度偵字第28741
號），被告於準備程序中，就被訴事實為有罪之陳述，經告知簡
式審判程序意旨，聽取當事人意見後，本院裁定行簡式審判程序
，判決如下：
    主  文
甲○○竊盜，處有期徒刑貳月，如易科罰金，以新臺幣壹仟元折
算壹日；又竊盜，處有期徒刑貳月，如易科罰金，以新臺幣壹仟
元折算壹日。應執行有期徒刑月，如易科罰金，以新臺幣壹仟
元折算壹日。
    事  實
一、甲○○意圖為自己不法所有之犯意，分別為下列之犯行：
  (一)於民國96年11月11日下午3時許，駕駛車牌號碼C3－7270 號
    之自用小客車，在桃園縣八德市○○路○段1237 號附近，徒
    手竊取桃園縣政府交通局所有業已遭不詳人士剪斷置放於路
    面之交通號誌控制器外箱白鐵製散熱板1 片，得手後並搬運
    至其所駕駛之上開自用小客車行李廂內。
  (二)於96年11月15日下午5時30 分許，駕駛上開自用小客車，在
    桃園縣大溪鎮○○○道路7.6公里處之慈湖百吉隧道口附近，
    徒手竊取交通部公路總局第一區養護工程處復興段所有之生
    鐵製水孔蓋4 個，得手後並搬運至其所駕駛之上開自用小客
    車後座內。嗣於96年11月16日上午8時30 分許，行經桃園縣
    八德市竹高厝10號旁，因形跡可疑，經警攔檢查獲，而悉上
    情。
二、案經桃園縣政府警察局報告臺灣桃園地方法院檢察署檢察官
    偵查起訴。
    理  由
一、按除被告所犯為死刑、無期徒刑、最輕本刑為3 年以上有期
    徒刑之罪或高等法院管轄第一審案件者外，於第一次審判期
    日前之準備程序進行中，被告先就被訴事實為有罪之陳述時
    ，審判長得告知被告簡式審判程序之旨，並聽取當事人、代
    理人、辯護人及輔佐人之意見後，裁定進行簡式審判程序，
    刑事訴訟法第273條之1第1 項定有明文。經核本案被告甲○
    ○所犯均係死刑、無期徒刑、最輕本刑為3 年以上有期徒刑
    以外之罪，其於準備程序中就被訴事實為有罪之陳述，經法
    官告知簡式審判程序之旨，並聽取公訴人、被告之意見後，
    本院爰依首揭規定，合議裁定由受命法官獨任進行簡式審判
    程序，合先敘明。
二、訊據被告甲○○就上揭犯罪事實於本院審理時均坦承不諱，
    核與證人即桃園縣政府交通局交通號誌維修員蘇柏鴻、證人
    即交通部公路總局第一區養護工程處復興段技術士余銘俊分
    別於警詢指述及偵查中證述情節相符（見偵卷第10至15、45
    至47頁），復有桃園縣政府警察局保安警察隊搜索扣押筆錄
    1 份（見偵卷第20至22頁）、扣押物品目錄表1 份（見偵卷
    第16頁）、贓物領據2份（見偵卷第17至18頁 ）、查獲現場
    照片8張（見偵卷第19至22頁）、水孔蓋照片9張（見偵卷第
    51至53頁）等附卷可稽，足認被告之自白與事實相符，堪以
    採信。綜上，本案事證明確，被告犯行已堪認定，應依法論
    科。
三、核被告所為，均係犯刑法第320條第1項之竊盜罪。又其所犯
    上開2 罪間，犯意各別，行為互殊，應予分論併罰。雖公訴
    意旨以證人蘇柏鴻於警詢指述及偵查中證述、扣案之油壓剪
    1 支，而認被告涉犯刑法第321條第1項第3 款之攜帶兇器竊
    盜犯行，惟查被告於警詢、偵查及本院審理時均稱其並未持
    該油壓剪剪斷上開散熱板，且扣案之油壓剪是其老闆所有等
    語，查扣案之油壓剪並無證據證明為被告所有並攜帶行竊，
    證人蘇柏鴻於警詢及偵查時均指稱查獲的散熱板之4支 固定
    螺絲都有被硬剪之痕跡，且由照片上研判應該是被拆下來的
    ，不是自然損壞等語，惟並未稱以何工具破壞，又證人未親
    見被告以上開油壓剪剪斷該散熱板，是尚難以此認被告涉犯
    刑法第321條第1項第3 款之攜帶兇器竊盜犯行，此外，本院
    復查無其他積極證據足認被告有持上開油壓剪行竊之行為，
    依罪疑為輕之原則，自應從被告於本院審理時自承之事實而
    為有利於被告之認定，公訴意旨所認，容有未洽，惟起訴事
    實相同，爰依法變更起訴法條。爰審酌正值壯年，不思以正
    當途獲取財物，竟隨意竊取桃園縣政府交通局之散熱板1 片
    及交通部公路總局第一區養護工程處復興段之水孔蓋4 個，
    漠視他人之財產權，有科以刑罰，警惕其尊重法紀之必要，
    本案所遭竊之散熱板1片價值約新臺幣（下同）500元，水孔
    蓋4個價值約14,000 元，惟均已追回，對被害人造成之現實
    損失尚不嚴重，被告犯後坦承犯行，且桃園縣政府交通局及
    交通部公路總局第一區養護工程處亦均於警詢中表示不提出
    損害賠償等語，及被告犯罪之動機、目的、手段等一切情狀
    ，分別量處如主文所示之刑，及均諭知易科罰金之折算標準
    ，並定其應執行之刑及諭知易科罰金之折算標準。至扣案之
    油壓剪1 支，非被告所有用以行竊之工具，已如前述，且非
    其所有，業據被告供陳在卷（見偵卷第48頁、本院訴字卷簡
    式審判筆錄第3頁），又非違禁物，爰不予宣告沒收。
據上論斷，應依刑事訴訟法第273條之1第1項、第299條第1 項前
段、第300條，刑法第320條第1項、第41條第1項前段、第51條第
5款，刑法施行法第1條第1項、第2項前段，判決如主文。
本案經檢察官黃珮如到庭執行職務。
中    華    民    國    97    年    11    月     7    日
                  刑事第十一庭    法  官  汪曉君
上正本證明與原本無異。
如不服本判決，應於判決送達後10日內向本院提出上訴狀（應附
繕本），其未敘述上訴理由者，應於上訴期間屆滿後20日內補提
理由書狀於本院，上訴於臺灣高等法院。
                                  書記官  林怡君
中    華    民    國    97    年    11    月    10    日
附錄本案論罪科刑法條
中華民國刑法第320條
(普通竊盜罪)
意圖為自己或第三人不法之所有，而竊取他人之動產者，為竊盜
罪，處五年以下有期徒刑、拘役或五百元以下罰金。


司法院資訊處製作；財團法人民間司法改革基金會備份。
